臺灣新北地方法院民事裁定
                                  111年度消債更字第233號
聲  請  人
即  債務人  黃志雄  
代  理  人  林易徵律師（法扶律師）
上列當事人因消費者債務清理事件聲請更生，本院裁定如下：
    主  文
一、聲請人黃志雄自民國111年11月18日上午10時起開始更生程
    序。
二、本件得由司法事務官進行更生程序。
    理  由
一、按債務人不能清償債務或有不能清償之虞者，得依本條例所
    定更生或清算程序，清理其債務；債務人無擔保或無優先權
    之本金及利息債務總額未逾新臺幣（下同）1,200萬元者，
    於法院裁定開始清算程序或宣告破產前，得向法院聲請更生
    ；債務人對於金融機構負債務者，在聲請更生或清算前，應
    向最大債權金融機構請求協商債務清償方案，或向其住、居
    所地之法院或鄉、鎮、市、區調解委員會聲請債務清理之調
    解；法院開始更生程序之裁定，應載明其年、月、日、時，
    並即時發生效力；法院裁定開始更生或清算程序後，得命司
    法事務官進行更生或清算程序，必要時，得選任律師、會計
    師或其他適當之自然人或法人一人為監督人或管理人，消費
    者債務清理條例（下稱消債條例）第3條、第42條第1項、第
    151條第1項、第45條第1項、第16條第1項分別定有明文。
二、聲請人主張略以：聲請人因與朋友合資開飲料店，經營不善
    ，致現積欠債務共計67萬6,634元。聲請人前曾與最大債權
    銀行中國信託商業銀行股份有限公司（下稱中信銀行）進行
    前置調解，惟調解不成立。又聲請人目前任職於允翔工程行
    ，平均每月收入約為2萬1,375元，扣除每月必要生活支出及
    扶養費合計3萬3,431元後，已無餘額，實有不能清償債務之
    虞之情事。此外，聲請人復未經法院裁定開始清算程序或宣
    告破產，爰依法聲請更生等語。
三、經查：
(一)聲請人前曾有聲請與中信銀行前置調解，訂於民國111年4月
    24日調解，惟雙方於調解前就調解條件無法達成共識，於調
    解期日時，雙方均未到場，以致調解不成立等情，業經本院
    職權調取本院111年度司消債調字第117號卷（下稱調解卷）
    查明屬實，惟聲請人所為本件更生聲請可否准許，仍應審究
    聲請人其現況是否有不能清償債務或有不能清償之虞之情事
    而定。
(二)聲請人主張其積欠債務達67萬6,634元，而其名下除有1台汽
    車（出廠年分為2010年，主張已用5,000元出賣)、存款若干
    元外，別無其他財產等情，業據提出財產及收入狀況說明書
    、債權人清冊、債務人清冊、財團法人金融聯合徵信中心查
    詢當事人綜合信用報告回覆書、全國財產稅總歸戶財產查詢
    清單、108、109年度綜合所得稅各類所得資料清單等件影本
    附卷為憑，此有本院調解卷可參，是聲請人此部分之主張，
    應堪採信。
(三)又聲請人主張目前任職於允翔工程行，並提出111年4月至7
    月之薪資袋，因此聲請人每月收入約2萬1,375元【計算式：
    （20,900元＋20,900元＋11,400元＋32,300元）÷4＝2萬1,375元
    】等語，有聲請人提出之允翔工程行在職證明單、薪資袋、
    勞工保險被保險人投保資料表等件影本存卷足徵，核與聲請
    人所述大致相符，故堪認聲請人目前平均每月收入約為2萬1
    ,375元。
(四)另聲請人主張每月必要生活費用及扶養費合計5萬元【含膳
    食費8,000元、水電費8,000元、瓦斯費1,000元、電話費2,5
    00元、日常用品費4,000元、油費1,000元、房租7,500元、
    扶養費18,000元（含小孩2名共6,000元、父母各6,000元）
    】等語，惟上開生活費用及扶養費主張，本院前以111年度
    消債更字第233號裁定請聲請人補正，然聲請人並未釋明費
    用之支出及檢附相關資料佐證，因此本院無從認定有此等支
    出，是聲請人主張顯有疑義，暫不應認列。又按債務人必要
    生活費用，以最近一年衛生福利部或直轄市政府所公告當地
    區每人每月最低生活費1.2倍定之，消債條例第64-2條第1項
    定有明文，是以，聲請人現居新北市板橋區，依111年度新
    北市每人每月最低生活費1.2倍即1萬8,960元為其標準，因
    此，聲請人每月必要生活費用應為1萬8,960元。
(五)基上，本院審酌聲請人現況之財產、勞力及信用等清償能力
    ，以聲請人目前平均每月收入約2萬1,375元，經扣除其每月
    必要生活支出為1萬8,960元，僅餘2,415元，尚須約23.4年
    多之時間始能清償完畢（計算式：67萬6,634元÷2,415元÷12
    月≒23.4年，小數點後四捨五入），遑論上開債務仍須持續
    計算每月高額之利息及違約金，是聲請人每月得用以償還債
    務之數額，顯然更低，尚待支付之債務總額應屬更高，其還
    款年限顯然更長，故堪信以聲請人目前之經濟狀況已有不能
    清償其所負前開債務之虞。從而，聲請人所為本件聲請，核
    符消債條例第3條所定「不能清償之虞」之要件。
四、綜上所述，本件聲請人為一般消費者，其有無法清償債務之
    虞情事，又所負無擔保或無優先權之債務，並未逾1,200萬
    元，且未經法院裁定開始清算程序或宣告破產，復查無消債
    條例第6條第3項、第8條或第46條各款所定駁回更生聲請之
    事由存在，則聲請人聲請更生，洵屬有據，應予准許，並命
    司法事務官進行本件更生程式，爰裁定如主文。
五、至聲請人應於更生程序開始後，由債權人會議可決或由法院
    裁定認可其更生方案後方能實行，倘未能經債權會議可決或
    經法院裁定認可，則依消費者債務清理條例第61條規定，應
    續行清算程序，故本件聲請人仍應提出足以為債權人接受或
    經法院認為公允之更生方案以供採擇，附此敘明。　　
中　　華　　民　　國　　111 　年　　11　　月　　18　　日
                  民事第一庭  法  官  毛崑山
上為正本係照原本作成。
本件不得抗告。
本裁定已於111年11月18日上午10時公告。
中　　華　　民　　國　　111 　年　　11　　月　　18　　日
                              書記官  童淑敏